【裁判字號】    99,上更(一),209
【裁判日期】    991123
【裁判案由】    偽造文書
【裁判全文】
臺灣高等法院臺中分院刑事判決     99年度上更（一)字第209號
上  訴  人
即  被  告  古度文
上列上訴人即被告因偽造文書案件，不服臺灣苗栗地方法院96年
度訴字第843號中華民國97年2月21日第一審判決（起訴案號：臺
灣苗栗地方法院檢察署96年度偵字第4064號），提起上訴，經本
院判決後，由最高法院發回更審，本院判決如下：
    主  文
原判決撤銷。
古度文犯行使變造私文書罪，累犯，處有期徒刑年，減為有期
徒刑壹年陸月。變造之契約書之原本壹件及提出於臺灣苗栗地方
法院九十二年度訴字第三四一號確認股東會決議不存在事件之影
本件，均沒收。
    事  實
一、古度文於民國87年8月13日因背信案，經臺灣高等法院以87
    年度上易字第2365號判決判處有期徒刑1年2月確定，復因詐
    欺案，於92年1月19日經臺灣高等法院以91年度上易字第
    1105號判決判處有期徒刑10月確定，嗣上開二罪經定應執行
    刑為有期徒刑1年10月，於93年6月8日縮短刑期執行完畢。
    緣古度文與彭登茂（簽約時原名彭仁俊，代表嶺鑫礦業股份
    有限公司（下稱嶺鑫公司）、胡鳳珠、彭春淼及彭仁俊3人
    ）於84年10月4日簽訂不動產買賣契約書，內載：「立契約
    書人買主古度文（甲方）與賣主彭仁俊（乙方）因不動產買
    賣事宜，雙方同意議定本契約條件如左：一、不動產標示
    土地：(一)苗栗縣頭份鎮○○段興隆小段116-30地號。持分1/
    2。(二)苗栗縣頭份鎮○○段興隆小段117-8地號。所有權全部
    。(三)權如附表（土地103筆）。建物：建號413。苗栗縣頭
    份鎮○○街3鄰8-2號所有權全部。二、．．．三、價款之支
    付辦法如左：第1期：本契約成立之同時，甲方支付與乙
    方新臺幣（下同）仟萬元正（84年10月4日交付1紙發票人
    為徐逢章，票號為THNo003021，發票日期為84年10月20日之
    商業本票）。第2期：訂於85年2月10日由甲方支付與乙方
    陸仟陸佰伍拾萬元正」等條款（下稱原契約）。古度文與彭
    登茂間訂定之上揭不動產買賣契約因故未能履約，古度文乃
    於84年10月4日後至85年12月31日間之某日，在不詳地點，
    基於變造原契約內容之犯意，未經彭登茂之同意，將上揭不
    動產買賣契約中之不動產標示部分變造內容略以：「苗栗
    縣部分：頭份鎮○○段興隆小段116-30地號持分1/2。117-8
    號土地所有權全部。三灣鄉○○段104筆土地如附表地號全
    部權利。臺北市○○區○○段二小段18-30、306、310、
    311-1號土地，楊春長名下所有權為擔保之第1順位抵押權及
    其債權（本金貳佰伍拾萬元及自80年1月28日起算之登記利
    息）全部」；又在價款之支付辦法部分，變造成「第2期
    ：訂於85年2月10日由甲方支付與乙方貳佰萬元正。第3期
    ：訂於87年10月31日由甲方支付與乙方餘款全部」；及該契
    約書備忘錄中，原僅約定6款，且第6款之末行係書寫於頁尾
    緊接邊緣處，而古度文將該末行刪除，將原有文字「公司名
    義變更為賣方原有人名義」移列於增補之頁數首行，並增列
    第7款、第8款等內容於上揭備忘錄。其後，因彭登茂（及傅
    鳳珍共2人）以寶隆股份有限公司（下稱寶隆公司）為被告
    ，於92年8月12日向臺灣苗栗地方法院民事庭訴請確認股東
    會決議不存在（受理案號：92年度訴字第341號），並於92
    年11月7日追加古度文（及其他7人）為被告，古度文於上揭
    民事案件審理期間，為取得有利於己之判決，乃基於行使上
    開變造之契約書之單一犯意，於93年10月5日、94年8月16
    日、95年6月19日，接續具狀向該院承審民事庭提出上開變
    造後之不動產買賣契約書影本為證據，主張其與彭登茂間上
    揭不動產買賣之法律關係仍有效存在，其後與彭登茂間所訂
    定之股權買賣合約，雖未支付全部價金，惟因其已與彭登茂
    間曾訂有上揭不動產買賣契約，其已無須再支付價金與彭登
    茂，故其並無詐欺彭登茂之情事等，足以生損害於彭登茂上
    揭不動產買賣契約之法律利益及確認股東會議不存在民事訴
    訟事件之訴訟利益。
二、案經彭登茂訴請臺灣苗栗地方法院檢察署檢察官偵查起訴。
    理  由
壹、證據能力部分：
    按被告以外之人於審判外之言詞或書面陳述，除法律有規定
    者外，不得作為證據。被告以外之人於偵查中向檢察官所為
    之陳述，除顯有不可信之情況者外，得為證據。被告以外之
    人於審判外之陳述，雖不符前4條之規定，而經當事人於審
    判程序同意作為證據，法院審酌該言詞陳述或書面陳述作成
    時之情況，認為適當者，亦得為證據。當事人、代理人或辯
    護人於法院調查證據時，知有第159條第1項不得為證據之情
    形，而未於言詞辯論終結前聲明異議者，視為有前項之同意
    。刑事訴訟法第159條第1項、第159條之1第2項、第159條之
    5分別定有明文。經查檢察官、被告，對於本判決所引用之
    下列各項證據方法之證據能力，於本院審理程序時均表示無
    意見，且於法院調查證據時，知有刑事訴訟法第159條第1項
    不得為證據之情形，亦未於言詞辯論終結前聲明異議，茲審
    酌該等言詞陳述及書面陳述作成時之情況，並無不宜作為證
    據之情事，依刑事訴訟法第159條之5之規定，自得作為證據
    ，合先敘明。
貳、認定犯罪事實之理由及依據：
一、訊據上訴人即被告古度文（下稱被告）固坦承其於上揭時地
    臺灣苗栗地方法院民事庭所受理之92年度訴字第341號確認
    股東會決議不存在民事事件中提出經修改之契約書影本之事
    實，惟矢口否認有何變造私文書之犯行，辯稱：伊係根據與
    彭登茂間之合意修改契約內容，且事後都有依修正後契約履
    行；又伊雖於該民事案件中提出上開經修改內容之契約書影
    本，然並未就修改之內容向他方有所主張，且證人胡鳳珠、
    彭春淼均否認有委託彭登茂簽定不動產買賣契約，彭登茂亦
    供承其未提出嶺鑫礦業公司股東同意之決議，該契約係彭登
    茂未獲授權而詐騙被告與其簽訂之合約，屬給付不能之契約
    ，依法無效，彭登茂於該契約中已無可受法律保護之利益可
    言，依50年度臺上字第1286號判例要旨所示，自無受損害之
    虞云云。
二、查上揭不動產買賣契約及其備忘錄業經修改之事實，業經告
    訴人彭登茂及被告供述在卷，且有修正前後之不動產買賣契
    約書及其備忘錄影本、原審法院92年度訴字第341號確認股
    東會決議不存在民事事件判決書在卷，並經本院職權調閱上
    開民事事件全卷可佐，此部分事實，堪予認定。本件應審究
    者厥為原契約及其備忘錄之修改有無經告訴人彭仁俊同意乙
    節，經查：
（一）證人即告訴人彭登茂於原審及本院就其從未同意被告修改
      原契約一事證述甚詳。
（二）按依一般常情，契約雙方同意修改契約內容之方式，或係
      另立新條款代之，或係在原條款上增刪文字，並經雙方於
      修改處簽名，且均使原條款及新修之條款均得以判讀，再
      則，若係雙方均同意修改契約內容，為求慎重並保障雙方
      權益，必定雙方所執契約書一併修改，絕無僅修改一方所
      執有之契約書之理；又系爭原契約之標的價值高達9650萬
      元，其訂立及修改自屬極為慎重。惟被告修改本件契約內
      容，非但於契約修改處未經雙方簽名確認；且修改之方式
      竟將原條款完全掩蓋，不留痕跡，使得修改後之契約，外
      觀上看似未經修改；更有甚者，僅被告執有之契約書經修
      改，而他造即告訴人所執有之系爭契約書則未經修改，且
      於該修改之契約書上，查無任何經告訴人同意或確認之痕
      跡，均與常情有違。且證人梁以平於本院前審到庭結稱：
      「（問：有無見過修訂版不動產買賣契約書、梁以平信札
      ？《被告當庭提出給證人閱覽後附卷》）修訂版不動產買
      賣契約書我是有見過，當時是被告拿給我看的，當時我有
      發現約定的事項有經過修改，買賣的標的與原來並不一樣
      。．．．（問：古度文拿修訂版契約書給你看，其是拿原
      本或影本給你看？）我覺得是原本，上面有修改的手寫字
      跡。（問：你是否能夠確認，被告拿給你看的修訂版契約
      書有對造的簽名蓋章？）因我不想再參與，當時我並無注
      意到此事，我無法確認。（問：《請提示本案卷附之修訂
      版不動產買賣契約書》你所看到的修訂版不動產契約書是
      否即此契約書？）是。（問：你方才所述你與告訴人彭登
      茂事後並無接觸，你所有的消息來源是否均是被告給你的
      ？）我的消息來源是古度文與黃瑞達，但修改契約之事我
      並無聽黃瑞達講過。」等語（本院前審卷第74頁背面、75
      頁正背面），佐以被告所提出之證人梁以平書寫信札記載
      內容（參原審卷第113頁）可知；證人梁以平在85年12 月
      31日書寫該信札之前，雖自被告處知悉被告有變更上揭不
      動產買賣契約書所載內容之情事，惟並無被告與告訴人嗣
      後達成一致修正結論，而使契約雙方當事人及契約見證人
      會合修訂契約，並於更改後之契約內再度簽名、用印之情
      形，另由被告於86年1月6日於上開信札上回復梁以平之記
      載文字第四點中亦載有「修定事宜待連絡妥適再請到場見
      證為感」等語，亦可參知。據上堪認，被告係自行修改系
      爭契約書內容，並未經告訴人同意。
（三）復查：
    1.被告辯稱臺灣臺北地方法院檢察署86年度偵字第17529號
      偵查卷附不動產買賣契約書可資證明原契約書業經合意變
      更及修正後原本係由告訴人持有中，另依該署檢察官同一
      字號不起訴處分書部分可以證明系爭契約書業經合意變更
      云云；然經原審及本院調閱前開卷證資料查閱結果，該案
      卷中僅見被告提出之系爭原契約書影本1份，係被告於86
      年12月26日具狀提出（參臺灣臺北地方法院檢察署86 年
      度偵字第17529號卷第236頁至第242頁），並無任何變造
      後之契約書資料，而該契約書之內容與本件原始契約書內
      容並無不同，並未有何如被告所稱合意變更之內容。被告
      其後於本院前審審理中又改稱：「當時在臺北地檢署開庭
      時，我與彭登茂同為詐欺罪之被告，彭登茂說檢察官要求
      驗證該契約書原本，我就將此修訂版的不動產買賣契約書
      原本交給他，後來彭登茂就無將此契約書原本還給我」云
      云（參本院前審卷第73頁背面），前後岐異甚大，復為告
      訴人堅決否認在卷，益徵被告上揭所辯不實。再臺灣臺北
      地方法院檢察署86年度偵字第17529號不起訴處分書記載
      內容，僅係針對被告與告訴人彭登茂等人是否曾經涉及詐
      欺等事實進行調查，與本件偽造文書之事實不同，且被告
      於該案偵查中所提出之契約書為系爭原契約書影本，有如
      前述，亦無從證明本件契約書是否曾經合意變更。
    2.被告辯稱原審法院92年度訴字第341號之民事卷關於被告
      行使變造後契約書部分可以證明原契約書業經合意變更乙
      情，經查上開確認股東會決議不存在等事件之民事卷宗資
      料中，被告確曾提出系爭變更後契約書，惟於該民事事件
      中，法院並未就前開變更後契約書是否出於變造一情加以
      審酌判斷，此項證據並不能證明本件契約書是否曾經合意
      變更。
    3.被告辯稱依告訴人出具之「彭仁俊VS古度文借款明細表」
      （參本院卷第69頁）所載之31萬元支票部分可證系爭不動
      產買賣契約仍屬有效，否則即無須補償告訴人銀行貸款利
      息云云；惟查，記錄該筆款項之明細表已明確表明係被告
      與告訴人之借款明細，足見於告訴人出具該明細表時，雙
      方已同意將該款項列為借款；且該金額所註記之日期為84
      年10月4日，據此亦堪推認此筆款項乃雙方上揭不動產買
      賣契約簽訂之際被告所為之給付，核與被告辯稱之嗣後修
      改契約所為之補貼利息不同，此部分自不足為認定告訴人
      曾同意被告修改上揭不動產買賣契約之有利證據。
    4.被告辯稱依原契約第19條約定，告訴人負有補齊嶺鑫公司
      股東會決議及其他出售人委託書、印鑑證明之義務，而告
      訴人未依約履行，致雙方履約生變，而有進行協商之必要
      云云；惟查，告訴人是否依約履行，要係該契約有否債務
      不履行及是否應為損害賠償之民事糾紛，被告尚不得以之
      為其自行修改契約之依據；且查，被告並未依約履行原契
      約所訂之給付第一期價金3000萬元之義務乙節，亦為被告
      所不爭執，是被告與告訴人就上開不動產買賣契約固有各
      種履約生變之情事發生，惟履約生變後兩造是否曾協商、
      協商後是否同意修改原契約，仍無從據之予以推認查知。
      又被告亦不否認其與告訴人就上開不動產買賣契約全部修
      正條款迄未達成一致合意之事實（參本院99年10月4日準
      備程序筆錄，本院卷第46頁），再觀之其後被告與告訴人
      迄未再就系爭契約有所履行之情形，足見其二人已再無契
      約仍屬有效應予履行之意思，被告嗣於上揭民事訴訟中持
      其自行修改之契約書影本加以行使並據以主張權利，於法
      自屬有違。被告上開辯解，尚難採信。
    5.被告辯稱證人彭春淼、胡鳳珠業據到庭供證並未授權告訴
      人彭仁俊簽訂本件不動產買賣契約書，且告訴人彭登茂亦
      自承未經嶺鑫公司股東會同意決議，該契約書係屬無效云
      云。查證人胡鳳珠於本院前審具結稱：「（問：84年10月
      有無委託彭登茂出賣本案之土地？）土地原來就是彭登茂
      的，我只是登記名義上之所有權人，後來相關的事情，我
      完全不清楚。．．．（問：你何時交付土地出售同意書、
      委託書、印鑑章等資料給彭登茂？）有提供，土地是彭登
      茂的，他要什麼資料我就配合他。」等語（本院前審卷第
      76頁）；證人彭春淼亦到庭供證：「（問：本案之土地是
      否是你名下之土地？你是否為嶺鑫公司之股東？）很早以
      前是我們的名義買下之土地，嶺鑫公司原來我是登記股東
      ，後來彭登茂當兵回來，就由他們接管，我就不管了。（
      問：84年10月間，有無同意以你的名義向銀行貸款？）我
      不知道此事，因為土地是給彭登茂他們在管理。」等語（
      本院前審卷第76頁背面），其二人就本案土地均係由告訴
      人彭登茂管理處分乙情業已供證明確，核與告訴人彭登茂
      到庭所證：「84 年我全家移民到加拿大，當時我要賣掉
      土地，但該土地部分是農地，才會登記在我大嫂胡鳳珠的
      名下，因其有自耕農的身分，另有部份2筆土地是窯業用
      地，是登記在我大哥彭春淼的名下，我隨時要移轉他們都
      沒有意見，．．．」等語（本院前審卷第77、78頁）大致
      相符，據此，自無被告所辯胡鳳珠、彭春淼未授權告訴人
      簽訂契約、原契約無效之問題。是上揭證人所證均不足資
      為被告有利之認據。
（四）被告辯稱上揭修訂後之契約文書內容，均係為有利告訴人
      之改定，且原審法院民事庭上揭受理之確認股東會決議不
      存在事件，亦未就此有所認定，自無生損害於告訴人之可
      能云云。惟按刑法第210條所稱足生損害於公眾或他人，
      以有損害之虞為已足，不以實際發生損害為要件（最高法
      院43年臺上字第387號判例意旨參照）。且按諸民事契約
      法理，訂定契約之雙方當事人，均負有依約履行之義務，
      及要求他方依約履行之權利，若於契約訂定後，契約之一
      方當事人，未經他方同意擅將內容修改，並得據以主張權
      利，對他方當事人言，即有履約內容不能確定之風險。而
      民事契約存在之目的，本即在消弭社會交易活動之不確定
      性，如於契約訂定後仍得由契約當事人之一方任何變動契
      約內容，並據以對外為契約效力之主張，則其契約目的即
      有未達，以此而言，對契約他方當事人自足以造成損害。
      本件被告於上揭不動產買賣契約訂定後，擅將系爭契約之
      買賣標的、價金給付方式等予以變更，持以於其與告訴人
      有所爭訟之民事訴訟事件中向法院提出充為證據使用，並
      為契約效力之主張，自足生損害於告訴人關於上揭不動產
      買賣契約之法律利益。再本案原審法院民事庭受理之確認
      股東會議不存在之訴，其訴訟標的固非上揭不動產買賣契
      約之法律關係，惟參酌告訴人於該事件中起訴主張之事由
      乃其受被告之詐欺而與之訂定股權移轉契約，並以被告於
      訂定上述股權移轉契約後未依約履行付款義務之事實狀態
      為其受有詐欺之證明（參該民事判決事實及理由貳之四所
      述），而被告持上揭變造後之不動產買賣契約書影本，用
      以主張其與告訴人間於84年10月4日就嶺鑫公司等人名下
      所有土地早已有所買賣，而前述股權買賣所涉及之優先承
      購之土地，與上揭不動產買賣契約內之雙方買賣土地係屬
      同一，其自無二度支付價款之理，亦無使用詐術等語（參
      同上判決事實及理由貳之三及被告於該事件所提出之各書
      狀記載內容）。而查告訴人於該確認股東會議決議不存在
      訴訟事件中，依民事訴訟法規定應負舉證之責，被告於該
      事件訴訟程序中提出上揭變造契約文書影本以為反證，並
      為上揭主張，於該民事訴訟事件中顯有以使告訴人受有不
      利判決之虞，自亦足生損害於告訴人之訴訟利益。是被告
      上揭所辯，自不足採。
（五）被告雖陳稱上開不動產買賣契約書係在85年底以前修改，
      惟未能明確陳明該契約修改之日期，然依上揭證人梁以平
      證述內容及其書寫信札記載文字綜合判斷結果，堪認被告
      更改上揭不動產買賣契約文字之時間應係在原契約訂定之
      日即84年10月4日後至85年12月31日梁以平書寫上開信札
      間之某日。至被告雖再請求訊問證人梁以平以證明其就系
      爭契約已與告訴人協商同意乙節，惟證人梁以平已於本院
      前審證述如前，其本次經本院傳喚，亦未再次到庭。而查
      ，梁以平業已於本院證稱系爭契約之修改部分，皆係由被
      告所告知，顯不能證明告訴人是否曾表明同意修訂，且本
      件契約內容之修改既係84年10月4月至85年12月31日間之
      某日，其距今已有10餘年，依一般人之記憶，自無從再回
      憶他人提出文書與其觀看之詳細時間、地點，且被告究係
      於提出文書與梁以平觀看之日前之何時間、地點修改該契
      約，亦非證人梁以平所得知悉，本院審酌上情，認無再次
      傳訊證人梁以平之必要，附此敘明。
（六）被告固另提出之：1.2000萬元本票2張。2.告訴人與被告
      85年7月12日借貸關係合約書。3.彭仁俊與古度文借款明
      細表。4.85年1月30日取回面額31萬元票據1紙之收據。5.
      土地他項權利書1紙。6.淡水百六嘎13-1號土地登記謄本
      。7.萬華青年段等土地他項權利移轉契約書。8.桃園地院
      79年民執1134號參與分配卷等證據資料，惟核其內容，要
      屬其與告訴人間上揭不動產買賣契約訂定後之各項借貸或
      為其他法律行為所為之相關資料，並無任何載述告訴人同
      意變更系爭不動產買賣契約之文字，或可供認定告訴人同
      意被告變更契約條款之其他跡象，自均不影響於前揭被告
      私自變更系爭原契約條款之認定。
（七）綜上，被告上揭所辯無非飾罪卸責之詞，非可採信，本案
      事證已臻明確，其犯行堪予認定。
三、論罪科刑：
（一）新舊法比較：刑法於94年2月2日修正公布，並於95年7月1
      日施行，被告古度文本件之犯行係於修法前所為，於本件
      裁判時法律已修正並生效，有關累犯於刑法修正前後之規
      定不同，被告有犯罪科刑，於93年6月8日執行完畢，其於
      5年以內再故意犯本件有期徒刑以上之罪，不論依修正前
      之刑法第47條，或修正後之刑法第47條第1項之規定，均
      構成累犯，對被告而言並無有利或不利之情形，自不生新
      舊法比較之問題，應逕依修正後之刑法第47條第1項之規
      定，論以累犯，並加重其刑。
（二）核被告古度文所為，係犯刑法第216條、第210條之行使變
      造私文書罪。其變造私文書之低度行為應為行使變造私文
      書之高度行為吸收，不另論罪。被告於同一民事訴訟事件
      中，分別在93年10月5日、94年8月16日、95年6月19日接
      續具狀向該院承審民事庭提出上開變造後之不動產買賣契
      約書影本，客觀上雖有數行為，然係基於同一機會，在密
      接之時間接續實施，且所犯基本構成要件亦屬相同，顯係
      基於單一之犯意，反覆實施而侵害同一法益，且其多次犯
      行在時間及空間上有其連貫性，客觀上難以分割，應認係
      接續犯而僅論以1罪。又被告於93年10月5日、95年6月19
      日行使變造私文書之部分行為，雖未經載明於起訴書內，
      惟因與經起訴並認有罪之94年8月16日行使變造私文書之
      部分，有接續犯之包括上一罪關係，自為起訴效力所及，
      本院自得併予審理。被告前於87年8月13日因背信案，經
      臺灣高等法院以87年度上易字第2365號判決判處有期徒刑
      1年2月確定，92年1月19日復因詐欺案，經臺灣高等法院
      以91年度上易字第1105號判決判處有期徒刑10月確定，經
      定應執行刑為有期徒刑1年10月，於93年6月8日縮短刑期
      執行完畢，有其臺灣高等法院被告前案紀錄表在卷可參，
      其於有期徒刑執行完畢後5年內故意再犯本件有期徒刑以
      上之罪，為累犯，應依刑法47條第1項之規定加重其刑。
四、原審以被告犯行明確，予以論罪科刑，固非無見。惟查，被
    告變造上揭不動產買賣契約之時間及其提出該變造後之契約
    文書影本於原審法院民事庭之時間、數量，均已如前述，原
    審認定係93年6月19日至95年6月19日間之某日變造私文書，
    而於95年6月19日行使該變造私文書，且漏未審酌被告93年
    10 月5日、94年8月16日接續行使變造私文書之犯行，均有
    未洽；被告提起上訴，以前揭各詞置辯，否認犯罪，固無理
    由，但原判決既有前揭可議之處，即無可維持，自應由本院
    將原判決撤銷改判。爰審酌被告所變造之契約標的價額高達
    9650 萬元，犯情非輕，暨被告持向法院行使以圖影響法院
    判決之犯罪動機，犯後毫無悔意，及其犯罪手段、所生危害
    及犯罪後之態度等一切情狀，量處如主文第2項所示之刑，
    以示懲儆。末查，中華民國九十六年罪犯減刑條例已於96年
    7 月4日公布，同年月16日施行；該條例第2條第1項規定：
    犯罪在中華民國96年4月24日以前者，除本條例另有規定外
    ，依下列規定減刑：「一、死刑減為無期徒刑。無期徒刑減
    為有期徒刑20年。三、有期徒刑、拘役或罰金，減其刑期或
    金額2分之1。」，被告犯罪在96年4月24日以前，合於中華
    民國96年罪犯減刑條例所定之減刑條件，且未有該條例不得
    減刑之情形，依該條例第2條第1項第3款、第7條之規定，依
    法減其宣告刑2分之1。又被告所變造之契約書原本，係屬供
    犯罪所用之物，雖被告託詞拒不提出，惟不能證明已經滅失
    ，其所變造之契約書原本1件及其提出於原審法院92年訴字
    第341號確認股東會決議不存在一案之變造契約書之影本3件
    ，爰依刑法第38條第1項第2款規定併予宣告沒收。
據上論斷，應依刑事訴訟法第369條第1項前段、第364條、第299
條第1項、刑法第216條、第210條、第47條第1項、第38條第1項
第2款，中華民國96年罪犯減刑條例第2條第1項第3款、第7條，
判決如主文。
本案經檢察官鍾宗耀到庭執行職務。
中    華    民    國    99    年    11    月    23    日
            刑事第二庭  審判長法  官  邱  顯  祥
                              法  官  張  國  忠
                              法  官  王  鏗  普
以上正本證明與原本無異。
如不服本判決應於收受送達後十日內向本院提出上訴狀，其未敘
述上訴之理由者並得於提起上訴後十日內向本院補提理由書（均
須按他造當事人之人數附繕本）「切勿逕送上級法院」。
                              書記官  詹  雅  婷
中    華    民    國    99    年    11    月    23    日

司法院資訊處製作；財團法人民間司法改革基金會備份。
